{"present": {"1 Singular": {"Affirmative": "cr\u00e1im", "Question": "an gcr\u00e1im?", "Negative": "n\u00ed chr\u00e1im"}, "2 Singular": {"Affirmative": "cr\u00e1nn t\u00fa", "Question": "an gcr\u00e1nn t\u00fa?", "Negative": "n\u00ed chr\u00e1nn t\u00fa"}, "3 Singular": {"Male": {"Affirmative": "cr\u00e1nn s\u00e9", "Question": "an gcr\u00e1nn s\u00e9?", "Negative": "n\u00ed chr\u00e1nn s\u00e9"}, "Female": {"Affirmative": "cr\u00e1nn s\u00ed", "Question": "an gcr\u00e1nn s\u00ed?", "Negative": "n\u00ed chr\u00e1nn s\u00ed"}}, "1 Plural": {"Compressed": {"Affirmative": "cr\u00e1imid", "Question": "an gcr\u00e1imid?", "Negative": "n\u00ed chr\u00e1imid"}, "Extended": {"Affirmative": "cr\u00e1nn muid", "Question": "an gcr\u00e1nn muid?", "Negative": "n\u00ed chr\u00e1nn muid"}}, "2 Plural": {"Affirmative": "cr\u00e1nn sibh", "Question": "an gcr\u00e1nn sibh?", "Negative": "n\u00ed chr\u00e1nn sibh"}, "3 Plural": {"Affirmative": "cr\u00e1nn siad", "Question": "an gcr\u00e1nn siad?", "Negative": "n\u00ed chr\u00e1nn siad"}, "Passive": {"Affirmative": "cr\u00e1itear", "Question": "an gcr\u00e1itear?", "Negative": "n\u00ed chr\u00e1itear"}}, "future": {"1 Singular": {"Affirmative": "cr\u00e1faidh m\u00e9", "Question": "an gcr\u00e1faidh m\u00e9?", "Negative": "n\u00ed chr\u00e1faidh m\u00e9"}, "2 Singular": {"Affirmative": "cr\u00e1faidh t\u00fa", "Question": "an gcr\u00e1faidh t\u00fa?", "Negative": "n\u00ed chr\u00e1faidh t\u00fa"}, "3 Singular": {"Male": {"Affirmative": "cr\u00e1faidh s\u00e9", "Question": "an gcr\u00e1faidh s\u00e9?", "Negative": "n\u00ed chr\u00e1faidh s\u00e9"}, "Female": {"Affirmative": "cr\u00e1faidh s\u00ed", "Question": "an gcr\u00e1faidh s\u00ed?", "Negative": "n\u00ed chr\u00e1faidh s\u00ed"}}, "1 Plural": {"Compressed": {"Affirmative": "cr\u00e1faimid", "Question": "an gcr\u00e1faimid?", "Negative": "n\u00ed chr\u00e1faimid"}, "Extended": {"Affirmative": "cr\u00e1faidh muid", "Question": "an gcr\u00e1faidh muid?", "Negative": "n\u00ed chr\u00e1faidh muid"}}, "2 Plural": {"Affirmative": "cr\u00e1faidh sibh", "Question": "an gcr\u00e1faidh sibh?", "Negative": "n\u00ed chr\u00e1faidh sibh"}, "3 Plural": {"Affirmative": "cr\u00e1faidh siad", "Question": "an gcr\u00e1faidh siad?", "Negative": "n\u00ed chr\u00e1faidh siad"}, "Passive": {"Affirmative": "cr\u00e1far", "Question": "an gcr\u00e1far?", "Negative": "n\u00ed chr\u00e1far"}}, "past": {"1 Singular": {"Affirmative": "chr\u00e1igh m\u00e9", "Question": "ar chr\u00e1igh m\u00e9?", "Negative": "n\u00edor chr\u00e1igh m\u00e9"}, "2 Singular": {"Affirmative": "chr\u00e1igh t\u00fa", "Question": "ar chr\u00e1igh t\u00fa?", "Negative": "n\u00edor chr\u00e1igh t\u00fa"}, "3 Singular": {"Male": {"Affirmative": "chr\u00e1igh s\u00e9", "Question": "ar chr\u00e1igh s\u00e9?", "Negative": "n\u00edor chr\u00e1igh s\u00e9"}, "Female": {"Affirmative": "chr\u00e1igh s\u00ed", "Question": "ar chr\u00e1igh s\u00ed?", "Negative": "n\u00edor chr\u00e1igh s\u00ed"}}, "1 Plural": {"Compressed": {"Affirmative": "chr\u00e1mar", "Question": "ar chr\u00e1mar?", "Negative": "n\u00edor chr\u00e1mar"}, "Extended": {"Affirmative": "chr\u00e1igh muid", "Question": "ar chr\u00e1igh muid?", "Negative": "n\u00edor chr\u00e1igh muid"}}, "2 Plural": {"Affirmative": "chr\u00e1igh sibh", "Question": "ar chr\u00e1igh sibh?", "Negative": "n\u00edor chr\u00e1igh sibh"}, "3 Plural": {"Compressed": {"Affirmative": "chr\u00e1igh siad", "Question": "ar chr\u00e1igh siad?", "Negative": "n\u00edor chr\u00e1igh siad"}, "Extended": {"Affirmative": "chr\u00e1dar", "Question": "ar chr\u00e1dar?", "Negative": "n\u00edor chr\u00e1dar"}}, "Passive": {"Affirmative": "cr\u00e1dh", "Question": "ar cr\u00e1dh?", "Negative": "n\u00edor cr\u00e1dh"}}, "condi": {"1 Singular": {"Affirmative": "chr\u00e1fainn", "Question": "an gcr\u00e1fainn?", "Negative": "n\u00ed chr\u00e1fainn"}, "2 Singular": {"Affirmative": "chr\u00e1f\u00e1", "Question": "an gcr\u00e1f\u00e1?", "Negative": "n\u00ed chr\u00e1f\u00e1"}, "3 Singular": {"Male": {"Affirmative": "chr\u00e1fadh s\u00e9", "Question": "an gcr\u00e1fadh s\u00e9?", "Negative": "n\u00ed chr\u00e1fadh s\u00e9"}, "Female": {"Affirmative": "chr\u00e1fadh s\u00ed", "Question": "an gcr\u00e1fadh s\u00ed?", "Negative": "n\u00ed chr\u00e1fadh s\u00ed"}}, "1 Plural": {"Compressed": {"Affirmative": "chr\u00e1faimis", "Question": "an gcr\u00e1faimis?", "Negative": "n\u00ed chr\u00e1faimis"}, "Extended": {"Affirmative": "chr\u00e1fadh muid", "Question": "an gcr\u00e1fadh muid?", "Negative": "n\u00ed chr\u00e1fadh muid"}}, "2 Plural": {"Affirmative": "chr\u00e1fadh sibh", "Question": "an gcr\u00e1fadh sibh?", "Negative": "n\u00ed chr\u00e1fadh sibh"}, "3 Plural": {"Compressed": {"Affirmative": "chr\u00e1faid\u00eds", "Question": "an gcr\u00e1faid\u00eds?", "Negative": "n\u00ed chr\u00e1faid\u00eds"}, "Extended": {"Affirmative": "chr\u00e1fadh siad", "Question": "an gcr\u00e1fadh siad?", "Negative": "n\u00ed chr\u00e1fadh siad"}}, "Passive": {"Affirmative": "chr\u00e1fa\u00ed", "Question": "an gcr\u00e1fa\u00ed?", "Negative": "n\u00ed chr\u00e1fa\u00ed"}}, "imper": {"1 Singular": {"Affirmative": "cr\u00e1im!", "Negative": "n\u00e1 cr\u00e1im!"}, "2 Singular": {"Affirmative": "cr\u00e1igh!", "Negative": "n\u00e1 cr\u00e1igh!"}, "3 Singular": {"Male": {"Affirmative": "cr\u00e1dh s\u00e9!", "Negative": "n\u00e1 cr\u00e1dh s\u00e9!"}, "Female": {"Affirmative": "cr\u00e1dh s\u00ed!", "Negative": "n\u00e1 cr\u00e1dh s\u00ed!"}}, "1 Plural": {"Compressed": {"Affirmative": "cr\u00e1imis!", "Negative": "n\u00e1 cr\u00e1imis!"}, "Extended": {"Affirmative": "cr\u00e1dh muid!", "Negative": "n\u00e1 cr\u00e1dh muid!"}}, "2 Plural": {"Affirmative": "cr\u00e1ig\u00ed!", "Negative": "n\u00e1 cr\u00e1ig\u00ed!"}, "3 Plural": {"Compressed": {"Affirmative": "cr\u00e1id\u00eds!", "Negative": "n\u00e1 cr\u00e1id\u00eds!"}, "Extended": {"Affirmative": "cr\u00e1dh siad!", "Negative": "n\u00e1 cr\u00e1dh siad!"}}, "Passive": {"Affirmative": "cr\u00e1itear!", "Negative": "n\u00e1 cr\u00e1itear!"}}, "pastConti": {"1 Singular": {"Affirmative": "chr\u00e1inn", "Question": "an gcr\u00e1inn?", "Negative": "n\u00ed chr\u00e1inn"}, "2 Singular": {"Affirmative": "chr\u00e1ite\u00e1", "Question": "an gcr\u00e1ite\u00e1?", "Negative": "n\u00ed chr\u00e1ite\u00e1"}, "3 Singular": {"Male": {"Affirmative": "chr\u00e1dh s\u00e9", "Question": "an gcr\u00e1dh s\u00e9?", "Negative": "n\u00ed chr\u00e1dh s\u00e9"}, "Female": {"Affirmative": "chr\u00e1dh s\u00ed", "Question": "an gcr\u00e1dh s\u00ed?", "Negative": "n\u00ed chr\u00e1dh s\u00ed"}}, "1 Plural": {"Compressed": {"Affirmative": "chr\u00e1imis", "Question": "an gcr\u00e1imis?", "Negative": "n\u00ed chr\u00e1imis"}, "Extended": {"Affirmative": "chr\u00e1dh muid", "Question": "an gcr\u00e1dh muid?", "Negative": "n\u00ed chr\u00e1dh muid"}}, "2 Plural": {"Affirmative": "chr\u00e1dh sibh", "Question": "an gcr\u00e1dh sibh?", "Negative": "n\u00ed chr\u00e1dh sibh"}, "3 Plural": {"Compressed": {"Affirmative": "chr\u00e1id\u00eds", "Question": "an gcr\u00e1id\u00eds?", "Negative": "n\u00ed chr\u00e1id\u00eds"}, "Extended": {"Affirmative": "chr\u00e1dh siad", "Question": "an gcr\u00e1dh siad?", "Negative": "n\u00ed chr\u00e1dh siad"}}, "Passive": {"Affirmative": "chr\u00e1it\u00ed", "Question": "an gcr\u00e1it\u00ed?", "Negative": "n\u00ed chr\u00e1it\u00ed"}}, "subj": {"1 Singular": {"Affirmative": "go gcr\u00e1 m\u00e9", "Negative": "n\u00e1r chr\u00e1 m\u00e9"}, "2 Singular": {"Affirmative": "go gcr\u00e1 t\u00fa", "Negative": "n\u00e1r chr\u00e1 t\u00fa"}, "3 Singular": {"Male": {"Affirmative": "go gcr\u00e1 s\u00e9", "Negative": "n\u00e1r chr\u00e1 s\u00e9"}, "Female": {"Affirmative": "go gcr\u00e1 s\u00ed", "Negative": "n\u00e1r chr\u00e1 s\u00ed"}}, "1 Plural": {"Compressed": {"Affirmative": "go gcr\u00e1imid", "Negative": "n\u00e1r chr\u00e1imid"}, "Extended": {"Affirmative": "go gcr\u00e1 muid", "Negative": "n\u00e1r chr\u00e1 muid"}}, "2 Plural": {"Affirmative": "go gcr\u00e1 sibh", "Negative": "n\u00e1r chr\u00e1 sibh"}, "3 Plural": {"Affirmative": "go gcr\u00e1 siad", "Negative": "n\u00e1r chr\u00e1 siad"}, "Passive": {"Affirmative": "go gcr\u00e1itear", "Negative": "n\u00e1r chr\u00e1itear"}}, "verbal noun": "cr\u00e1", "verbal adjective": "cr\u00e1ite"}